【裁判字號】    98,易,95
【裁判日期】    980819
【裁判案由】    竊盜
【裁判全文】
臺灣宜蘭地方法院刑事判決                98年度易字第95號
公  訴  人  臺灣宜蘭地方法院檢察署檢察官
被      告  丙○○
                      樓
上列被告因竊盜案件，經檢察官提起公訴（97年度偵字第3377號
），本院判決如下：
    主  文
丙○○犯攜帶兇器竊盜罪，累犯，處有期徒刑拾月。
    犯罪事實
一、丙○○前因毒品案件，分經國防部高等軍事法院、國防部高
    等軍事法院高雄分院判決判處有期徒刑10月、1年6月，並定
    應執行刑為2年2月，經減刑為1年1月確定，於民國96年7月1
    6日執行完畢出監，詎仍不知悔改。竟於97年8月12日晚間11
    時55分，意圖為自己不法之所有，在宜蘭縣宜蘭市○○路84
    之2號地下室，持客觀上足對人之生命、身體、安全構成威
    脅，具有危險性而可作為兇器使用之破壞剪、螺絲起子、老
    虎鉗各1把，竊取甲○○所有之車牌號碼AA0-450號機車零件
    ，鄰人發現後報警，為警當場查獲，並扣得破壞剪、螺絲起
    子、老虎鉗各1把、工具包1組等物。
二、案經宜蘭縣政府警察局宜蘭分局報告臺灣宜蘭地方法院檢察
    署檢察官偵查起訴。
    理  由
一、本件被告之供述及被告以外之人於審判外之陳述暨相關筆錄
    、書證（以下所引據者），檢察官、被告均未於本案言詞辯
    論終結前聲明異議。本院審酌該等陳述、筆錄、書證作成時
    之情況，亦無何等違背刑事訴訟程序或顯不可信之情形，倘
    以之作為本案認定犯罪事實之基礎，尚屬適當，爰依刑事訴
    訟法第156條第1項、第159條之5等規定，認均具有證據能力
    ，合先敘明。
二、訊據被告丙○○矢口否認竊盜犯行，辯稱：當時其固有坐在
    宜蘭縣宜蘭市○○路84之2號地下室之一部機車上，然係要
    等人開門上樓，且所坐之機車之龍頭並未遭拆除云云。惟查
    車號AAA-450號重型機車係甲○○所有之事實，有車籍查詢-
    基本資料詳細畫面在卷可稽（詳警卷第30頁）。再被告如何
    竊盜該機車之事實，亦據目擊證人乙○○於警詢時陳稱：「
    我於97年8月12日23時55分，在宜蘭市○○路84之2號地下室
    ，我當場發現竊嫌丙○○竊取車號AAA-450重機車。」，「
    （問：現場有無共犯？用何種工具竊取？）沒有共犯。用螺
    絲起子拆機車龍頭。」等語（詳警卷第10頁），並於審理中
    證稱：「當天晚上我與我女友出外吃晚餐，回家到地下室停
    機車時，有人在機車旁邊偷竊，旁邊有工具，而那人的右手
    拿著螺絲起子，左手是空的，正在拔龍頭。旁邊的有一些工
    具，什麼工具我不記得了。我看到那人時，有過去問他機車
    是否他的，他說是他的，而鑰匙就插在機車上面，因為我家
    地下室經常有機車零件被偷，所以我上樓時，就順便去報警
    。」，「（問：當天看到的人，是否為在庭的被告？）是的
    。」，「（問：當時為何會前去問被告在做什麼？）因為我
    們的地下室不亮，如果是要修機車的話，應該會在白天或是
    到外面去修，不會在地下室修理。」，「（問：當時本件的
    機車是停放在何處？）停在較暗的地方。」等語（詳本院卷
    第71頁、第73頁）明確，而證人乙○○與被告並無糾紛，業
    據其陳明（詳本院卷第71頁），且伊係該宜蘭市○○路84之
    2號大樓住戶，為被告所知，當不會誣諂被告，是伊證言應
    堪採信。再被告於警詢時，警方詢問為何滿手機車油污時，
    其供稱：「因為我手本來就黑黑的。」等語（詳警卷第4頁
    ），並不否認雙手污黑之事實。又被告為警察查獲後，雙手
    均有油漬，特別是手指處，亦有照片2張可憑（詳警卷第29
    頁）。而其沾有油漬之手雙，恰與上開證人乙○○所述被告
    在拆除機車龍頭之事實相吻合，蓋拆機車龍頭，會使手沾上
    油漬。此外，並有現場照片21張及現場扣得破壞剪、螺絲起
    子、工具包、螺絲帽、老虎鉗等物可資佐證。故被告前開辯
    解，尚屬無據，被告確有竊取之犯行實堪以認定。綜上所述
    ，本件事證明確，被告竊盜犯行堪以認定，應依法論科。
三、核被告所為，係犯刑法第321條第1項第3款攜帶兇器竊盜罪
    。查被告前因犯毒品案件，分經國防部高等軍事法院、國防
    部高等軍事法院高雄分院判決判處有期徒刑10月、1年6月，
    並定應執行刑為2年2月，經減刑為1年1月確定，於96年7月
    16日執行完畢出監，有卷附臺灣高等法院被告前案紀錄表可
    按，其受有期徒刑之執行完畢後，5年內故意再犯本件有期
    徒刑以上之罪，為累犯，應依法加重其刑。爰審酌被告之素
    行、犯罪情節、竊得財物之價值及犯罪後否認犯行之態度等
    一切情狀，量處如主文所示之刑。公訴人雖具體求處有期徒
    刑2年，惟本院認量處如主文所示之刑，已足資懲儆。至扣
    案之破壞剪、螺絲起子、老虎鉗各1把、工具包1組等物，被
    告否認為其所有，且無積極證據證明係其所有之物，爰不為
    沒收之諭知。
據上論斷，應依刑事訴訟法第299條第1項前段，刑法第321條第1
項第3款、第47條第1項，判決如主文。
本案經檢察官郭欣怡到庭執行職務。
中    華    民    國    98    年    8     月    19    日
                  刑事第三庭法  官  張育彰
以上正本證明與原本無異
如不服本判決應於收受本判決後10日內向本院提出上訴書狀，並
應敘述具體理由。若未敘述理由者，應於上訴期間屆滿後20日內
向本院補提理由書狀 (均須按他造當事人之人數附繕本)。
                            書記官  陳靜宜
中    華    民    國    98    年    8     月    19    日
附錄本案論罪科刑法條:
刑法第321條第1項第3款
犯竊盜罪而有下列情形之一者，處六月以上、五年以下有期徒刑
：
三、攜帶兇器而犯之者。


司法院資訊處製作；財團法人民間司法改革基金會備份。
